【裁判字號】    99,台上,4685
【裁判日期】    990722
【裁判案由】    違反森林法
【裁判全文】
最高法院刑事判決            九十九年度台上字第四六八五號
上  訴  人  甲○○
上列上訴人因違反森林法案件，不服台灣高等法院中華民國九十
九年四月二十八日第二審判決（九十九年度上訴字第一四二一號
，起訴案號：台灣新竹地方法院檢察署九十八年度偵字第六三七
六號），提起上訴，本院判決如下：
    主  文
上訴駁回。
    理  由
按刑事訴訟法第三百七十七條規定，上訴於第三審法院，非以判
決違背法令為理由，不得為之。是提起第三審上訴，應以原判決
違背法令為理由，係屬法定要件。且必須依據卷內資料為具體之
指摘，並足據以辨認原判決已具備違背法令之形式，始屬相當。
本件原判決係以依刑事訴訟法第三百五十條、第三百六十一條、
第三百六十二條、第三百六十七條規定，不服地方法院之第一審
判決而上訴者，須提出上訴書狀，並應敘述具體理由，為上訴必
備之程式。所謂不服第一審判決之「具體理由」，必係依據卷內
既有訴訟資料或提出新事證，指摘或表明第一審判決有何採證認
事、用法或量刑等足以影響判決本旨之不當或違法，而構成應予
撤銷之具體事由，始克當之；倘僅泛言原判決認定事實錯誤、違
背法令、量刑失之過重或輕縱，而未指出具體事由，或形式上雖
已指出具體事由，然該事由縱使屬實，亦不足以認為原判決有何
不當或違法者，皆難謂係具體理由，俾與第二審上訴制度旨在請
求第二審法院撤銷、變更第一審不當或違法之判決，以實現個案
救濟之立法目的相契合，並節制濫行上訴。查第一審判決認定上
訴人甲○○有如第一審判決事實欄所載之犯罪事實，論處上訴人
犯森林法第五十二條第一項第六款之竊取森林主產物罪刑（累犯
，處有期徒刑七月，併科罰金新台幣三千七百九十六元）。上訴
人不服，提起上訴，其上訴理由略以：上訴人犯罪地點於大鹿林
道一三．五公里之竹東事業區第三三林班地，係位於雪壩國家公
園範圍內之公有林地與遊樂契地，非國有林地，第一審適用法律
顯有違誤。上訴人以徒手方式竊取扣案牛樟角材，係為供己雕刻
之用，並未從中獲利，且於犯後坦承犯行等情，請求酌予從輕量
刑云云。原判決以第一審業已說明上訴人竊取扣案牛樟角材之犯
罪處所為行政院農委會林務局新竹林區管理處轄管之竹東事業區
第三三林班地內，即三三林班界線內大鹿林道一三．五公里處，
核屬國有林地，其所依憑之證據及理由。第一審判決適用森林法
第五十二條第一項第六款之規定，適用法律並無違誤。又上訴人
所犯之罪為最輕法定本刑為六月以上之罪，並為累犯，核屬應加
重之事由，第一審判決宣告有期徒刑七月，並依法併科罰金，自
屬妥適。而上訴意旨所指其他犯罪動機、手段、目的等，第一審
於判決內均已審酌，上訴意旨所指原判決適用法律違誤，非但空
泛無據，亦未指摘第一審判決關於認定事實、適用法律及量刑等
項，有何具體違法或不當，顯非屬足以動搖原判決之具體理由，
應認上訴人上訴為不合法律上之程式，予以駁回，並不經言詞辯
論為之各等語。從形式上觀察，原判決並無違背法令之情形。上
訴意旨略以：上訴人竊取之扣案牛樟角材，材積僅０．０三六立
方公尺，無須使用車輛或其他搬運設備即可將該牛樟角材攜出林
地，應依森林法第五十條規定，論以普通竊盜罪。原判決認上訴
人係駕駛所有之自用小客車搬運木材，論以森林法第五十二條之
加重竊取森林主、附產物罪，有判決適用法則不當之違法云云。
經查：上訴意旨並未依據卷證資料具體指摘原判決以不合法律上
程式駁回第二審上訴，有何違背法令之情形，自非屬適法之上訴
第三審理由。應認本件上訴為違背法律上之程式，予以駁回。
據上論結，應依刑事訴訟法第三百九十五條前段，判決如主文。
中    華    民    國  九十九  年    七    月  二十二  日
                      最高法院刑事第十二庭
                          審判長法官  黃  一  鑫
                                法官  張  春  福
                                法官  林  勤  純
                                法官  李  錦  樑
                                法官  陳  國  文
本件正本證明與原本無異
                                      書  記  官
中    華    民    國  九十九  年    七    月  二十九  日
                                                      K

司法院資訊處製作；財團法人民間司法改革基金會備份。
